臺中高等行政法院判決
　　　　　　　　　　　　　　　　　　 94年度簡字第00220號
原　　　告　甲○○
被　　　告　財政部臺灣省中區國稅局
代　表　人　乙○○
訴訟代理人　丙○○
上列當事人間因綜合所得稅事件，原告不服財政部中華民國94年
9月27日台財訴字第09400418660號訴願決定，提起行政訴訟。本
院判決如下︰
　　主  文
原告之訴駁回。
訴訟費用由原告負擔。
　　事  實
一、事實概要：
    緣原告民國（下同）92年度綜合所得稅結算申報，原列報其
    所有坐落彰化縣鹿港鎮○○路○段641號房屋出租予私立瑪郁
    語文短期補習班（下稱瑪郁補習班）供營業使用之租賃收入
    新台幣（下同）228,000元，減除43%必要損耗及費用，租賃
    所得129,960元。被告初查以其申報租金顯較當地一般租金
    為低，乃參照當地一般租金標準設算租賃收入為475,007元
    ，減除43%必要損耗及費用後，核定租賃所得270,753元，併
    課其當年度綜合所得稅。原告不服，就租賃所得部分申請復
    查未獲變更，提起訴願亦遭駁回，遂提起本件行政訴訟。
二、原告起訴主張：被告實際調查附近房屋租金平均每月每坪95
    4元，其證據為何？又因產業外移，景氣惡化，以被告核定
    之租金平均每月為39,583元，如此高之租金當今市場更無人
    有能力承租，房屋所有人均競相削價出租，以增微薄收入。
    關於本件租賃收入有瑪郁補習班扣繳憑單供核，被告卻以租
    金較當地一般租金為低，即認定原告租賃收入為475,007元
    ，與實際不符；又被告於89年度就原告出租瑪郁補習班之租
    賃收入，亦同樣核定過高之租賃收入，原告不服，提起行政
    訴訟，經大院92年簡字第7號判決原處分（復查決定）及訴
    願決定均撤銷云云，爰求為判決撤銷訴願決定及原處分。被
    告則以：本件原告92年間將其所有彰化縣鹿港鎮○○路○段
    641號房屋出租予瑪郁補習班供營業使用，申報系爭房屋租
    賃收入228,000元，核算每坪每月155元，被告所屬彰化縣分
    局查明鄰近房屋之租金平均每坪每月954元，有系爭房屋鄰
    近租金查報單及租賃情形核定表等資料可稽，原告申報之租
    賃收入確屬偏低，又本件設算租賃收入每坪每月323元，亦
    低於鄰近房屋租金水準，被告初查核定之租賃所得並無不合
    ；至原告主張89年度綜合所得稅同一事件經由行政訴訟經大
    院判決撤銷乙節，惟該判決撤銷意旨僅係被告未能舉證證明
    原告有將系爭房屋出租予該補習班達1年之事實，而以原告
    所稱之4個月租金收入，作為89年度有將其房屋出租予該補
    習班達1年，所為課稅事實之認定有違誤，並非指被告認其
    約定之租金，顯較當地一般租金為低，而參照當地一般租金
    標準核定原告租賃所得有所違誤，原告顯有誤解為辯，求為
    判決駁回原告之訴。
三、按「個人之綜合所得總額，以其全年左列各類所得合併計算
    之：第1類．．．第5類：租賃所得及權利金所得．．．1.財
    產租賃所得及權利金所得之計算，以全年租賃收入或權利金
    收入，減除必要損耗及費用後之餘額為所得額。．．．5.財
    產出租，其約定之租金，顯較當地一般租金為低，稽徵機關
    得參照當地一般租金調整計算租賃收入。」為所得稅法第14
    條第1項第5類第1款、第5款所明定。次按「綜合所得稅租賃
    所得設算核定案件，納稅義務人如有異議時，稽徵機關應實
    地調查鄰近房屋之租金作為核課之依據，即將設算租金與鄰
    近租金比較，高時改課，低時維持原核定。」、「92年度財
    產租賃必要損耗及費用標準：1.固定資產：必要損耗及費用
    減除43%．．．。」分別為財政部77年11月9日台稅一字第77
    00665851號及93年1月30日台財稅字第0930450542號函所明
    釋。
四、本件原告92年度綜合所得稅結算申報，原列報其所有坐落彰
    化縣鹿港鎮○○路○段641號房屋出租予瑪郁補習班供營業使
    用之租賃收入228,000元，減除43%必要損耗及費用，租賃所
    得129,960元，經被告初查以其申報租金顯較當地一般租金
    為低，乃參照當地一般租金標準設算租賃收入為475,007元
    ，減除43%必要損耗及費用後，核定租賃所得270,753元，併
    課其當年度綜合所得稅。原告不服，就租賃所得循序提起行
    政訴訟，為如前述之主張。
五、經查財產出租，其約定之租金，顯較當地一般租金為低，稽
    徵機關得參照當地一般租金調整計算租賃收入，首揭所得稅
    法規定甚明。本件經被告查明系爭房屋鄰近鹿港國中及諾貝
    爾書城，生活機能便利，附近之同段637號每坪月租金1,170
    元，同段639號每坪月租金842元，同段655號每坪月租金855
    元，同路8段2號每坪月租金800元，同路8段9號每坪月租金9
    76元，同鎮○○○路1號每坪月租金1,080元，平均每坪每月
    租金為954元，而原告申報租金每坪每月僅155元，兩相比較
    ，原告申報與承租人瑪郁補習班約定之租金顯較當地鄰近租
    金偏低，有系爭房屋鄰近租金查報單及租賃情形核定表在卷
    可稽，且被告實際設算原告租賃收入每坪每月323元，亦低
    於本件系爭房屋之鄰近租金水準，是被告參照當地一般租金
    標準核定原告租賃所得，並無不合。至原告主張其配偶89年
    出租予瑪郁補習班之租賃收入亦同樣經被告核定過高租賃收
    入，此經本院判決將原處分（復查決定）及訴願決定均撤銷
    乙節，按該判決撤銷意旨僅係因被告未能舉證證明原告有將
    系爭房屋出租予瑪郁補習班達1年之事實，而以原告所稱之4
    個月租金收入，作為89年度有將其房屋出租予瑪郁補習班達
    1年，所為課稅事實之認定有所違誤，尚非指被告認其約定
    之租金，顯較當地一般租金為低，參照當地一般租金標準核
    定原告租賃所得有所違誤而言，原告對此顯有誤解。是本件
    原處分核無違誤，訴願決定予以維持，亦無不合，原告聲明
    求為撤銷，為無理由，應予駁回。
據上論結，本件原告之訴為無理由，依行政訴訟法第236條、第
195條第1項後段、第98條第3項前段，判決如主文。
中　　華　　民　　國　　94　　年　　12　　月　　26　　日
                第二庭　    法官　王　德　麟
以  上  正  本  證  明  與  原  本  無  異
如不服本判決，應於判決送達後20日內，以本訴訟事件所涉及之
法律見解具有原則性者，始得向本院提出上訴狀並表明上訴理由
，經最高行政法院許可，否則不得上訴；如於本判決宣示後送達
前提起上訴者，應於判決送達後20日內補提上訴理由書（均應依
對造人數提出繕本）。提起上訴應預繳送達用雙掛號郵票390元
（34元及5元郵票各10份）。
中　　華　　民　　國　　94　　年　　12　　月　　27　　日
　　　　　　　　　　　　　　書記官　詹　靜　宜
